台灣高等法院刑事判決　　　　　　　 96年度交上易字第330號
上　訴　人
即　被　告　乙○○
上列上訴人因過失傷害案件，不服台灣台北地方法院九十六年度
交易字第二三二號，中華民國九十六年八月二十一日第一審判決
（起訴案號：台灣台北地方法院檢察署九十五年度調偵字第七五
０號），提起上訴，本院判決如下：
    主  文
上訴駁回。
    事實及理由
一、本案經本院審理結果，認原判決以上訴人即被告乙○○犯刑
    法第二百八十四條第一項前段之過失傷害罪，適用行為時刑
    法，判處其拘役四十日，如易科罰金，以銀元三百元即新台
    幣九百元折算一日；併依中華民國九十六年罪犯減刑條例減
    為拘役二十日，如易科罰金以銀元三百元即新台幣九百元折
    算一日。核其認事用法及量刑均無不當，應予維持，並引用
    原判決（如附件）記載之事實、證據及理由。
二、被告上訴意旨略以：被告駕駛汽車自台北市○○○路○段
    二五一巷巷口左轉向東，該處車道與行人穿越道間存有一安
    全島，雖然汽車行進方向與行人相同，但汽車無法行駛於行
    人穿越道上，足見被告不可能於行人穿越道上撞及告訴人甲
    ○○。告訴人於原審陳稱伊不可能在汽車右側，而係在汽
    車正前方遭撞及，且當時被告並未停車云云。若伊所述屬實
    ，則汽車勢必輾過告訴人，是以告訴人所陳顯與事實不符。
    告訴人稱伊受有嚴重之右胸挫傷云云，然此為看不見的內
    傷，且伊既未吃藥，且除事發當時之診斷書外，並無後續醫
    療紀錄。另告訴人左膝擦傷，何能與伊右胸挫傷同時發生？
    原審未予詳查，率認被告有過失傷害，難令人折服云云。
三、惟按證據之取捨與證據之證明力如何，均屬事實審法院得自
    由裁量、判斷之職權，茍其此項裁量、判斷，並不悖乎通常
    一般人日常生活經驗之定則或論理法則，又於判決內論敘其
    何以作此判斷之心證理由者，即不得任意指摘其為違法。
四、經查：
  (一)原審認定被告對於本件交通事故之發生，有駕駛汽車行近行
    人穿越道，疏未注意車前狀況，且未禮讓行人優先通行，而
    在行人穿越道上擦撞行經該處之告訴人，造成告訴人右胸挫
    傷、左膝擦傷併挫傷之結果等情，已綜合調查證據之結果，
    敘明其判斷之依據及得心證之理由，所為論斷，並無違背一
    般經驗法則及論理法則之情事。
　(二)依卷附道路交通事故現場圖所繪及被告所檢附之現場照片觀
  　之，被告原係駕駛汽車與告訴人同為由北向南方向行進，但
    告訴人係向南直行欲穿越道路，被告之汽車則欲左轉向東行
    進，倘告訴人與被告之汽車均繼續行進，必將在行人穿越道
    上發生碰撞，乃事屬當然。被告辯稱當地設有安全島，其之
    汽車不可能撞及告訴人云云，顯與卷證資料不符，自難率予
    採信。
  (三)告訴人於原審係結證稱：伊當時在行進間遭後方被告駕駛之
    汽車撞及，但不知何處被撞到，亦不知伊被撞倒後，汽車往
    何處走等語（見原審卷第二二頁），並非指陳被告之汽車自
    伊正後方相撞及，亦未指陳汽車撞及伊後仍向前續行。被告
    執以指摘告訴人於原審之證詞與事實不符云云，容有誤會。
  (四)告訴人受有右胸挫傷及左膝擦傷併挫傷等情，業據台北市立
　　聯合醫院仁愛院區醫師驗明製有診斷證明書可憑（見偵字卷
    第一一頁）。而人體並非物件，受汽車撞及跌倒時，身軀左
    、右側均有可能同受有傷害；且是否受有傷害，不得以有無
    服藥為判別標準，乃一般社會大眾所認知之事理。被告以告
    訴人不可能同時身軀左、右側均受傷、又未服藥云云，質疑
    告訴人之傷害結果與其之過失行為無關，猶非可採。
　　從而，被告上訴意旨所指各節，均非可採。被告執以指摘原
    判決不當云云，為無理由，其上訴應予駁回。
據上論斷，應依刑事訴訟法第三百六十八條、第三百七十三條，
判決如主文。
本案經檢察官游明仁到庭執行職務。
中　　華　　民　　國　　96　　年　　12　　月　　18　　日
　　　　　　　　　刑事第二十庭  審判長法　官  楊貴雄
　　　　　　　　　　　　　　　　　    法　官  鄧振球
　　　　　　　 　 　　　　　　　　　　法　官  林立華
以上正本證明與原本無異。
不得上訴。
                                      書記官  廖月女
中　　華　　民　　國　　96　　年　　12　　月　　19　　日
附錄：本案論罪科刑法條全文
刑法第284條第1項
因過失傷害人者，處6月以下有期徒刑、拘役或5百元以下罰金；
致重傷者，處1年以下有期徒刑、拘役或5百元以下罰金。
